【裁判字號】    89,上易,1813
【裁判日期】    890608
【裁判案由】    詐欺
【裁判全文】
臺灣高等法院刑事判決                          八十九年度上易字第一八一三號
    上  訴  人  臺灣板橋地方法院檢察署檢察官
    被      告  丙○○
右上訴人，因被告詐欺案件，不服臺灣板橋地方法院，八十八年度易字第四０九三號
，中華民國八十九年四月十四日第一審判決（起訴案號：臺灣板橋地方法院檢察署八
十八年度偵緝字第一一三七號）提起上訴，本院判決如左：
    主      文
上訴駁回。
    理      由
一、公訴意旨略以：被告丙○○明知其非車號Ｅ九─五九八號營業小客車之所有權人
    ，亦無買賣該車之意，竟意圖為自己不法之所有，於民國八十八年二月十日向臺
    北縣板橋市○○路○段五十巷七五號「甲○○○有限公司」（以下簡稱三強公司
    ）詐稱欲出售該車，使三強公司承辦人員丁○○等誤認其有買賣車輛之意，而與
    之約定買賣價金為新台幣（下同）二十九萬元，除訂金十九萬元，餘款十萬元則
    應於八十八年二月十三日以前付清，三強公司並當場交付訂金，詎丙○○收受訂
    金後並未交付相關文件以辦理過戶手續，又避不見面，三強公司始知受騙。因認
    被告涉有刑法第三百三十九條第一項之詐欺取財罪嫌云云。
二、按犯罪事實應依證據認定之，無證據不得推定其犯罪事實，刑事訴訟法第一百五
    十四條定有明文。又認定不利於被告之事實，須依積極證據，苟積極證據不足為
    不利於被告事實之認定時，即應為有利於被告之認定，更不必有何有利之證據，
    最高法院三十年度上字第八一六號著有判例。本件公訴人認定被告涉有前開犯行
    ，無非係以右揭事實，業據告訴人代理人李春源、證人即承辦人員丁○○於偵查
    中指述甚詳，並有汽車買賣合約書附卷可稽，而本件車牌為乙○○所有，此亦經
    臺北市監理處函覆在卷等情為其論據。
三、訊據被告丙○○固坦承有自三強公司取得十九萬元之事實，惟堅決否認有何詐欺
    犯行，辯稱：伊係以個人名義向三強公司信用貸款十九萬元，並分期清償，但伊
    從未有將任何汽車出售予三強公司收取訂金之情事，當時是三強公司要伊在汽車
    買賣合約書上簽名，伊是用貸款名義下去簽的，伊沒有看清楚就簽了，又伊貸得
    上開款項後，清償了幾期，後來因沒有工作即無法按時繳款，但現在伊業已與三
    強公司和解，償還所有貸款，伊並無詐騙之意思與犯行等語。
四、經查，被告固曾簽立汽車買賣合約書一紙載明將車號Ｅ九－五九八號（引擎號碼
    ＡＯ六一二０號）裕隆廠牌之計程車一部出售予三強公司等情，有該汽車買賣合
    約書一紙在卷可稽，惟上開計程車係案外人乙○○所有，於八十七年十月間乙○
    ○因繳不起貸款，車牌先經三強公司拆回，其後並將該車售予三強公司等情，業
    據證人乙○○於原審調查時到庭證述明確，並有其所提出之汽車買賣合約書、切
    結書影本各一紙附原審卷可稽；證人乙○○並堅稱並不認識被告，亦未將該車輛
    交予被告等情，亦為被告所是認，則上開車輛既係證人乙○○所有，並於先前即
    已出售予告訴人，被告又如何能再將該車售予告訴人？且告訴人之代理人袁著洪
    亦於本院到庭供稱：被告是否有賣車給三強公司，我不知道，（見八十九年五月
    三十日筆錄），足見告訴人於原審偵審中指訴被告以出售上開車輛詐取訂金十九
    萬元云云，尚非實在，顯無足採。次查，被告確因經濟困難而向三強公司借貸，
    並言明分期清償等情，有其提出之中華商業銀行送款簿存根及該銀行之對帳單各
    一紙在原審卷可稽，被告所為無非係一般借貸之行為，尚難遽認其有何施用詐術
    之行為，且被告供稱伊業於事後返還所借貸之款項，亦有其提出之和解書一紙附
    原審卷可稽（原審卷第八二頁），並為告訴人之代理人袁著洪到庭供述無訛（見
    本院八十九年五月三十日筆錄），是亦難認被告具有自己不法所有之意圖，綜上
    而觀，顯見被告矢口否認有詐欺犯行之辯解，應可採信，經查亦無其他積極證據
    足認被告有公訴意旨所指之詐欺犯行，被告被訴犯罪，應屬不能證明，原審以不
    能證明被告犯罪，諭知被告無罪，經核並無不合，檢察官上訴意旨仍執陳詞指摘
    原判決不當為無理由，應予駁回。
五、據上論斷，應依刑事訴訟法第百六十八條判決如主文。
本案經檢察官鄭龍照到庭執行職務。
中     華     民     國    八十九   年      六        月        八      日
                             臺灣高等法院刑事第十庭
                                 審判長法  官  蔡  長  溪
                                       法  官  溫  耀  源
                                       法  官  楊  貴  志
右正本證明與原本無異。
不得上訴。
                                       書記官  沈  秀  容
中     華     民     國    八十九   年     六        月        十二    日


司法院資訊處製作；財團法人民間司法改革基金會備份。
